【裁判字號】    95,台上,2722
【裁判日期】    950518
【裁判案由】    偽造貨幣
【裁判全文】
最高法院刑事判決            九十五年度台上字第二七二二號
    上  訴  人  甲○○
                        號
                乙○○
                        號
上列上訴人等因偽造貨幣案件，不服台灣高等法院花蓮分院中華
民國九十二年九月十二日第二審判決（九十二年度上訴字第一三
號，起訴案號：台灣花蓮地方法院檢察署九十年度偵字第二九０
０號），提起上訴，本院判決如下：
    主  文
上訴駁回。
    理  由
按刑事訴訟法第三百七十七條規定，上訴於第三審法院，非以判
決違背法令為理由，不得為之。是提起第三審上訴，應以原判決
違背法令為理由，係屬法定要件。如果上訴理由狀並未依據卷內
訴訟資料，具體指摘原判決不適用何種法則或如何適用不當，或
所指摘原判決違法情事，顯與法律規定得為第三審上訴理由之違
法情形，不相適合時，均應認其上訴為違背法律上之程式，予以
駁回。本件上訴人乙○○、甲○○上訴意旨略稱：（一）本件依
原判決認定之事實係謂乙○○於民國九十年八月四日上午，在花
蓮縣花東公路進入安通溫泉入口附近，拾獲偽造新台幣（下同）
千元鈔十張，認係真鈔而侵占入己，而於翌日，將其中五張偽鈔
交甲○○花用等情，則乙○○交付時不知為偽鈔，而甲○○亦不
知該五張千元鈔係偽鈔，均無犯罪之可言，至其後始悉為偽鈔而
加使用，亦屬刑法第一百九十六條第二項之問題，原判決有判決
適用法則不當之違法。（二）原判決理由內謂上訴人等對於犯罪
事實，已於警詢及第一審偵審中坦承不諱，然究竟乙○○於警詢
及第一審偵審中如何坦承不諱，均未詳敘，筆錄亦付闕如，亦有
判決理由不備之違法云云。
惟查原判決依憑上訴人等之部分自白、證人彭燕莉、潘娟嬋、陳
張秀童之證言，中央銀行發行局民國九十二年三月十一日台央發
字第０九二００一三六四九號函，扣案之千元偽鈔四張等證據，
資以認定上訴人等有原判決事實欄所記載之犯罪事實，因而維持
第一審論處甲○○連續行使偽造之通用紙幣罪刑；及論處乙○○
意圖供行使之用而交付偽造之通用紙幣於人罪刑之判決，駁回上
訴人等在第二審之上訴，已詳述其所憑之證據及理由。對於上訴
人等否認有本件犯行，辯稱：伊等不知係偽鈔云云，認不可採，
分別在判決內加以指駁，並說明其證據取捨及判斷之理由。原判
決所為論述，核與卷證資料相符，從形式上觀察，並無違背法令
之情形。按認事採證、證據之取捨及證據證明力之判斷，俱屬事
實審法院之職權，苟無違背證據法則，自不能指為違法。原判決
對於上訴人有本件犯行，已說明其依憑之證據及理由，對於上訴
人之辯解及證人嗣後翻異前供之詞，認不可採，亦在判決內詳述
其不予採納之理由，並無上訴意旨所指違背法令之情形。查本件
原判決所認上訴人等之犯罪事實，係認乙○○在甲○○返還系爭
二張千元偽鈔前，已發覺之前所拾獲者係千元偽鈔，竟收受該二
張千元偽鈔後，意圖供行使之用，將該二張千元偽鈔再交付甲○
○使用，而甲○○亦已知該二張千元鈔係偽鈔，竟又予收受，並
基於概括犯意連續加以使用等情，亦即乙○○收受甲○○所返還
之系爭二張千元鈔時，已知悉係偽鈔，而甲○○亦已知悉該二張
千元鈔為偽鈔，竟予收受並加以使用，因而分別論處上訴人等上
開各罪刑，與上訴意旨(一)所指之情形，不盡相同，自無上訴意旨
(一)所適用法則不當之違法。又原判決理由內對於上訴人等在警詢
、第一審偵審中之供述，雖未詳予記載，有欠周全，但綜合原判
決之其他論證，已足為全部犯罪事實之認定，於原判決之主旨並
不生影響，上訴意旨(二)所指，亦與法律規定得為第三審上訴理由
之違法情形，不相適合。應認其等之上訴違背法律上程式，予以
駁回。
據上論結，應依刑事訴訟法第三百九十五條前段，判決如主文。
中    華    民    國  九十五  年    五    月   十八   日
                      最高法院刑事第五庭
                          審判長法官  莊  登  照
                                法官  洪  明  輝
                                法官  黃  一  鑫
                                法官  林  秀  夫
                                法官  徐  昌  錦
      本件正本證明與原本無異
                                      書  記  官
中    華    民    國  九十五  年    五    月  二十五  日
                                                      Ｅ


司法院資訊處製作；財團法人民間司法改革基金會備份。
